【裁判字號】    92,易,202
【裁判日期】    920313
【裁判案由】    賭博
【裁判全文】
臺灣彰化地方法院刑事判決                          九十二年度易字第二二號
    公  訴  人  臺灣彰化地方法院檢察署檢察官
    被      告  甲○○
右列被告因賭博案件，經檢察官聲請簡易判決處刑（九十一年度偵字第六三九五號）
，本院北斗簡易庭認為不宜，移由本院審理判決如左：
    主      文
甲○○意圖營利，供給賭博場所，處有期徒刑月，如易科罰金，以佰元折算壹日
。
扣案之鏈鈄、磁盤、鐵蓋各壹個、下注圖壹張、新台幣伍仟陸佰元均沒收。
    事      實
一、甲○○意圖營利，於民國九十一年九月二日十四時許，提供其所有彰化縣田中鎮
    ○○里○○路○段一一四二號住處後院空地作為賭博場所，由甲○○作莊，與乙
    ○○、翁金葉、蕭嘉雄、黃素珍四人以鏈鈄為賭具，賭博財物，並約定賭贏之人
    每嬴一次須給付甲○○新台幣（下同）十元做為抽頭金，嗣於同日十六時三十分
    許，在前開處所為警查獲，並扣得甲○○所有之賭具鏈鈄、磁盤、鐵蓋各一個、
    下注圖一張、賭資五千元及抽頭金六百元。
二、案經彰化縣警察局田中分局報請臺灣彰化地方法院檢察署檢察官偵查起訴。
    理      由
一、訊據被告甲○○矢口否認有前揭犯行，辯稱：「我並非意圖營利，因為我的職業
    是計程車司機。因為當天我們在裡面打麻將，其他的人覺得無聊，所以才拿出鏈
    鈄來讓他們玩，當初並沒有說明要抽頭，只是說若是有人贏錢，需要拿一些錢出
    來買東西讓大家食用」云云。惟查：前揭犯罪事實，業據被告於警詢中坦白承認
    ，核與共同被告蕭嘉雄、乙○○、翁金葉、黃素珍於警詢，及共同被告蕭嘉雄、
    翁金葉於偵查中均明確供稱被告確有如犯罪事實所述提供其住處作為賭博場所及
    抽頭行為，此外，復有甲○○所有之賭具鏈鈄、磁盤、鐵蓋各一個、下注圖一張
    、賭資五千元及抽頭金六百元。被告所辯顯係卸責之詞，不足採信，本件事證明
    確，其犯行堪以認定。
二、核被告甲○○所為，係犯刑法第二百六十八條前段意圖營利供給賭博場所罪。爰
    審酌被告犯罪之動機、方法、手段、所生危害暨犯後態度等一切情狀，量處如主
    文所示之刑，並諭知易科罰金之折算標準。扣案賭資其中五千元、賭具鏈鈄、磁
    盤、鐵蓋各一個、下注圖一張均係被告所有供犯罪所用之物，另抽頭金六百元係
    被告所有因其犯罪所得之物，有被告之供述及共同被告蕭嘉雄、乙○○、翁金葉
    、黃素珍四人於警詢中之自白可資佐證，依同法第三十八條第一項第二款、第三
    款併予宣告沒收。至於其餘扣案之賭資合計二千九百元分屬共同被告蕭嘉雄（一
    千五百元）、乙○○（一千二百元）、翁金葉（二百元）所有，由於渠等三人與
    共同被告黃素珍涉犯賭博罪嫌一事，因與賭博罪之構成要件不符，業具檢察官另
    為不起訴處分，上開賭資無從依刑法第二百六十六條第二項及第三十八條第一項
    各款之規定沒收，附此敘明。
據上論斷，應依刑事訴訟法第四百五十二條、第二百九十九條第一項前段，刑法第二
百六十八條前段、第四十一條第一項前段、第三十八條第一項第二款、第三款，罰金
罰鍰提高標準條例第一條前段、第二條，判決如主文。
本案經檢察官楊忠城到庭執行職務。
中      華      民      國    九十二    年      三      月     十三     日
                                臺灣彰化地方法院刑事第二庭
                                    法      官  李  水  源
右正本證明與原本無異。
如不服本判決，應於判決送達後十日內，向本院提出上訴狀（須附繕本）。
                                    法院書記官  廖  建  興
中      華      民      國    九十二    年      三      月     十八     日
附錄本案論罪科刑法條全文：
刑法第二百六十八條
意圖營利，供給賭博場所或聚眾賭博者，處三年以下有期徒刑，得併科三
千元以下罰金。


司法院資訊處製作；財團法人民間司法改革基金會備份。
